臺灣高等法院高雄分院刑事判決　　　　　　　　　九十一年度上易字第一三四號
　　上　訴　人　臺灣屏東地方法院檢察署檢察官
　　被　　　告　乙○○
右上訴人因被告詐欺案件，不服臺灣屏東地方法院九十一年度易緝字第三一號中華民
國九十一年五月二十三日第一審判決（起訴案號：臺灣屏東地方法院檢察署八十九年
度偵字第六六三三號），提起上訴，本院判決如左：
    主  文
上訴駁回。
乙○○緩刑貳年。
    事  實
一、乙○○意圖為自己不法所有，基於詐欺取財之概括犯意，自民國八十九年六月一
    日起至同年九月二十二日止，先後至屏東市○○路一四０號丙○○所經營尚峰木
    材行訂購木材裝潢原料多批，每次從台幣（下同）數千元至數萬元不等，並佯稱
    其承包之工程結束領得工程款後，即迅予清償貨款，丙○○因而陷於錯誤，先後
    多次交付前述木材裝潢原料合計為五十七萬三千五百九十七元，惟乙○○領得工
    程款後即避不見面，丙○○遍尋無著始知受騙。
二、案經丙○○訴由台灣屏東地方法院檢察署檢察官偵查起訴。
    理  由
一、被告乙○○經合法傳喚而未到庭，惟據其在原審及本院調查中矢口否認有詐欺犯
    行，辯稱：與丙○○認識很久，之前就有生意往來，剛開始每個月都有結清工程
    款，丙○○知道我有負債，而且我做這個工程也沒有賺錢，因一時周轉不靈，就
    沒有辦法按月結清款項，所以才沒有還他錢等語。經查：被告乙○○自八十九年
    六月一日至九月二十二日止，先後向告訴人丙○○訂購總計五十七萬三千五百九
    十七元之木材裝潢原料後，即避不見面之事實，業據告訴人丙○○於偵查中及原
    審審理時指訴甚詳（見偵查卷第二十三頁反面、第二十四頁、原審九十一年四月
    二十五日審判筆錄），並提出估價單七十七張為證，而被告對於積欠上述金額之
    事實也已承認。本院參酌被告自八十九年五月二十九日起至九月二十七日止，因
    替證人劉瓊兒施作工程，而先後向證人劉瓊兒領取總計一百零五萬八千五百元之
    工程款等情，已據證人劉瓊兒於原審審理時證述無訛（見原審九十一年五月九日
    審判筆錄），是其既已自證人劉瓊兒領取一百多萬元之工程款，其數目超出應給
    付予告訴人之款項甚多，竟未支付其積欠告訴人丙○○之貨款，而且事後竟逃逸
    無蹤，躲避告訴人之追索等情，益證其有詐欺之犯行，及不法所有之意圖無疑，
    此外，並有吳澄潔律師之通知函、收據各一紙附卷可稽，本件事證甲確，被告犯
    行堪以認定。
二、核被告乙○○所為，係犯刑法第三百三十九條第一項之詐欺取財罪。被告先後多
    次詐欺取財犯行，時間緊接，方法相同，觸犯構成要件相同之罪名，顯係基於概
    括犯意反覆為之，依連續犯規定論以一罪，並依法加重其刑。
三、原審因而適用刑法第二條第一項前段、第五十六條、第三百三十九條第一項、第
    四十一條第一項前段，罰金罰鍰提高標準條例第一條前段、第二項規定，並審酌
    被告之素行、犯罪動機、手段、所生危害、告訴人亦自被告施工處取得部分款項
    及其犯後態度等一切情狀，量處拘役八十日，並諭知易科罰金之折算標準，及敘
    甲按行為後法律有變更者，適用裁判時之法律。但裁判前之法律有利於行為人者
    ，適用最有利於行為人之法律，刑法第二條第一項定有甲文；被告行為後，刑法
    第四十一條業經修正，並經總統於九十年一月十日公布施行，於同年月十二日生
    效。是本件被告犯罪之時間，雖在刑法第四十一條修正前，惟依刑法第二條第一
    項前段規定，仍應適用裁判時即修正後之刑法第四十一條第一項前段，就被告之
    宣告刑諭知易科罰金及其折算標準。經核原審認事用法俱無不合，量刑亦稱妥適
    ，公訴人循告訴人之請求提起上訴，認原判決量刑過輕，並無可取（被告在本院
    審理中已與告訴人達成和解，告訴人並表示不再追究），為無理由，應予駁回。
    又查被告前未曾受有期徒刑以上刑之宣告，有臺灣高等法院被告全國前案紀錄表
    可參，其因思慮欠周，致罹刑章，經此偵審程序及科刑判決教訓，應知警惕信無
    再犯之虞，本院認所宣告之刑，以暫不執行為適當，併諭知緩刑二年，以勵自新
    。
四、被告經合法傳喚，無正當理由不到庭，爰不待其陳述逕行判決。
據上論結，應依刑事訴訟法第三百七十一條、第三百六十八條，刑法第七十四條第一
款，判決如主文。
本案經檢察官邱榮藏到庭執行職務。
中    華    民    國      九十一      年      九      月     十七   日
                              臺灣高等法院高雄分院刑事第二庭
                                  審判長法官  林正雄
                                        法官  黃壽燕
                                        法官  黃仁松
右正本證甲與原本無異。
不得上訴。
      法院書記官  呂甲燕
中    華    民    國      九十一      年      九      月    十七    日
附錄：本判決論罪科刑法條：
刑法第三百三十九條第一項
意圖為自己或第三人不法之所有，以詐術使人將本人或第三人之物交付者，處五年以
下有期徒刑、拘役或科或併科一千元以下罰金。
